【裁判字號】    97,裁,5083
【裁判日期】    971120
【裁判案由】    發明專利舉發
【裁判全文】
最  高  行  政  法  院  裁  定
                                      97年度裁字第5083號
上  訴  人  緯創資通股份有限公司
代  表  人  甲○○
訴訟代理人  乙○○
被 上訴 人  經濟部智慧財產局
代  表  人  王美花
參  加  人  丙○○
訴訟代理人  陳啟舜律師
上列當事人間發明專利舉發事件，上訴人對於中華民國97年7月3
日臺北高等行政法院96年度訴字第3051號判決，提起上訴，本院
裁定如下：
    主  文
上訴駁回。
上訴審訴訟費用由上訴人負擔。
    理  由
一、按對於高等行政法院判決之上訴，非以其違背法令為理由，
    不得為之，行政訴訟法第242條定有明文。依同法第243條第
    1項規定，判決不適用法規或適用不當者，為違背法令；而
    判決有同條第2項所列各款情形之一者，為當然違背法令。
    又提起上訴，應以上訴狀表明上訴理由，並應添具關於上訴
    理由之必要證據，復為同法第244條第1項第4款及第2項所明
    定。準此，當事人對於高等行政法院判決提起上訴，如以高
    等行政法院判決有行政訴訟法第243條第1項規定之不適用法
    規或適用不當為理由時，其上訴狀或理由書應有具體之指摘
    ，並揭示該法規之條項或其內容；若係成文法以外之法則，
    應揭示該法則之旨趣；倘為司法院解釋或本院之判例，則應
    揭示該判解之字號或其內容；如以高等行政法院判決有行政
    訴訟法第243條第2項所列各款情形為理由時，其上訴狀或理
    由書應揭示合於該條項各款之事實。上訴狀或理由書如未依
    此項方法表明，或其所表明者與上開法條規定不合時，即難
    認為已對高等行政法院判決之違背法令有具體之指摘，其上
    訴自難認為合法。
二、本件上訴人對於臺北高等行政法院96年度訴字第3051號判決
    （下稱原判決）上訴，雖以：由上訴人針對引證2（民國【
    下同】90年9月11日公告之申請案號第000000000號「鼓風式
    散熱器之改良結構」新型專利案）之散熱器，與系爭案（92
    年1月1日公告之申請案號第000000000號「筆記型電腦的散
    熱模組」發明專利案）申請專利範圍第1項及第6項之散熱模
    組所做之散熱效果之模擬結果可知，引證2之散熱器的散熱
    效率，係遠低於系爭案申請專利範圍第1項及第6項之散熱模
    組之散熱效率。然原判決逕認系爭案申請專利範圍第1項及
    第6項散熱模組的散熱效率，與引證2相同，實乃與事實違背
    之論點。此外，由模擬結果可知，引證2之散熱板30並無與
    系爭案之導熱結構具有相同之效果。另由上訴人針對引證2
    與引證3（89年12月21日公告之申請案號第000000000號「具
    導熱管的散熱片結構」新型專利案）之組合，與系爭案申請
    專利範圍第1項及第6項之散熱模組所做之散熱效果之模擬結
    果可知，引證2與引證3組合後之散熱器的散熱效率，係遠低
    於系爭案申請專利範圍第1項及第6項之散熱模組之散熱效率
    。然原判決逕認系爭案申請專利範圍第1項及第6項散熱模組
    的散熱效率，與引證2與引證3之組合相同，實乃與事實違背
    之論點。原判決根據上述論點，遽認系爭案並未能增進功效
    ，並以系爭案不符專利法第20條第2項規定，認為系爭案申
    請專利範圍第1項及第6項散熱模組不具進步性，而駁回上訴
    人在原審之訴，對上訴人而言，實有失公允。綜上，原判決
    有事實認定錯誤及判決不適用法規或適用不當之違法等語為
    由。惟核其上訴狀所載內容，或係重述其在原審業經主張而
    為原判決摒棄不採之陳詞，或係就原審取捨證據、認定事實
    之職權行使事項，任加指摘違誤，或係就原審所為論斷或駁
    斥其主張之理由，泛言原判決不適用法規或適用不當，而未
    具體表明原判決究竟有如何合於不適用法規或適用不當、或
    有行政訴訟法第243條第2項所列各款之情形，尚難認為已對
    原判決之如何違背法令有具體之指摘。依首揭規定及說明，
    應認其上訴為不合法，應予駁回。
三、據上論結，本件上訴為不合法。依行政訴訟法第249條第1項
    前段、第104條、民事訴訟法第95條、第78條，裁定如主文
    。
中    華    民    國    97    年    11    月    20    日
                    最高行政法院第五庭
                        審判長法官  劉  鑫  楨
                              法官  黃  清  光
                              法官  黃  淑  玲
                              法官  吳  慧  娟
                              法官  曹  瑞  卿
以  上  正  本  證  明  與  原  本  無  異
中    華    民    國    97    年    11    月    20    日
                              書記官  張  雅  琴


司法院資訊處製作；財團法人民間司法改革基金會備份。
